臺灣高雄地方法院刑事判決　　　　　　　94年度易字第1751號
公　訴　人　臺灣高雄地方法院檢察署檢察官
被　　　告　甲○○
　　　　　　　　　　現羈押於臺灣高雄看守所
被　　　告　乙○○
　　　　　　　　　　現羈押於臺灣高雄看守所
上列被告等因竊盜案件，經檢察官提起公訴（民國94年度偵字第
21146 號），被告於本院準備程序進行中，就被訴事實為有罪之
陳述，經本院告知簡式審判程序意旨，並聽取公訴人及被告之意
見後，合議裁定由受命法官獨任進行簡式審判程序審理，本院判
決如下：
    主  文
甲○○、乙○○共同攜帶兇器竊盜，未遂，均累犯，各處有期徒
刑柒月。扣案之剪刀壹支、老虎鉗壹支、鐵條貳支、手套壹雙，
均沒收。
    事實及證據
一、本件被告甲○○、乙○○所犯係死刑、無期徒刑、最輕本刑
    為3 年以上有期徒刑以外之罪，其於準備程序中就被訴事實
    為有罪之陳述，經本院告知簡式審判程序之旨，並聽取公訴
    人、被告之意見後，認為適宜進行簡式審判程序，依刑事訴
    訟法第273 條之1 第1 項規定，裁定進行簡式審判程序，故
    本件依照刑事訴訟法第273 條之2 ，其證據調查，不受第15
    9 條第1 項、第161 條之2 、第161 條之3 、第163 條之1
    及第164 條至第170 條規定之限制，合先敘明。
二、甲○○曾因竊盜案件，經本院於民國87年7 月30日，以87年
    度易字4139號判處有期徒刑10月，於91年7 月2 日假釋出監
    ，92年4 月15日假釋保護管束期滿未經撤銷假釋視為執行完
    畢。另乙○○曾因竊盜案件，經本院於91年12月31日，以91
    年易緝字276 號判處有期徒刑1 年確定，於93年11月6 日執
    行完畢出監。詎2 人仍不知悔改，復共同基於意圖為自己不
    法所有及竊盜之犯意聯絡及行為分擔，2 人於94年9 月14日
    15 時55 分許，在高雄縣大寮鄉○○村○○○路161 巷路旁
    ，攜帶客觀上具有危險性足供兇器使用之剪刀1 支、老虎鉗
    1 支、鐵條2 支，由乙○○負責現場把風，甲○○利用上開
    鐵條爬上電線桿，欲以剪刀將電纜線剪斷之方式，竊取高雄
    縣大療鄉公所所有之電纜線時，2 人於上揭時、地為警當場
    查獲，並扣得上開剪刀1 支、老虎鉗1 支、鐵條2 支及綿質
    手套1 雙。
三、本件證據部分除補充：「被告2 人於本院準備程序及審理時
    之陳述」、「被告2 人雖於本院審理時坦承檢察官起訴之犯
    罪事實，惟查證人即查獲警員劉仁明於偵查中係證稱：看到
    甲○○從電線桿，帶手套，拿剪刀，插電線桿的鐵條，從電
    線桿上爬下來，乙○○在旁邊觀看，在竊盜現場附近發現電
    纜線3 條，距離竊盜現場約30米等語；另證人即查獲警員鄭
    榮周證述則與劉仁明相同並未目睹現場留下之電纜線是何人
    所剪斷。審之本件扣案之電纜線於案發當時距離被告查獲之
    現場既有30米之遠，且查獲之警員2 人均未目睹被告2 人有
    何剪斷電纜線之行為，自難僅以距離現場30米處查獲已遭剪
    斷之電纜線，即遽認該電纜線係被告等人所剪下竊取。故本
    件被告2 人既均供承是要剪斷電纜線而爬上電線桿（參被告
    於偵查中之供述，94年9 月27日上午11時26分訊問筆錄），
    自屬已著手於竊盜犯行而未遂，本件事證明確，被告2 人攜
    帶兇器竊盜未遂之犯行洵堪認定。」外，餘均引用檢察官起
    訴書所載（如附件）。
四、核被告甲○○、乙○○所為，均係犯刑法第321 條第2 項、
    第1 項第3 款之加重竊盜未遂罪。公訴人認被告2 人所為係
    犯刑法第321 條第1 項第3 款加重竊盜既遂罪，則容有未洽
    。被告甲○○與乙○○間，就上開攜帶兇器竊盜罪間，有犯
    意聯絡及行為分擔，為共同正犯。又被告已著手於竊盜犯罪
    行為之實行而未發生犯罪之結果為未遂，爰依刑法第26條前
    段之規定，按既遂犯之刑度減輕其刑。被告甲○○曾因竊盜
    案件，經本院於民國87年7 月30日，以87年度易字4139號判
    處有期徒刑10月，於91年7 月2 日假釋出監，92年4 月15日
    假釋保護管束期滿未經撤銷假釋視為執行完畢；另乙○○曾
    因竊盜案件，經本院於91年12月31日，以91年易緝字276 號
    判處有期徒刑1 年確定，於93年11月6 日執行完畢出監，有
    台灣高雄地方法院檢察署刑案資料查註紀錄表及台灣高等法
    院被告前案紀錄表可按，渠等於有期徒刑執行完畢後五年以
    內再犯有期徒刑以上之罪，為累犯，均應依刑法第47條規定
    加重其刑，並各依法先加後減之。爰審酌被告2 人年輕力壯
    ，竟不思循正當途徑賺取金錢，而於攜帶剪刀等器具欲剪斷
    電纜線行竊，不僅有害於私人財產權，且對公共用電亦有損
    害，惟念被告2 人犯後已坦認犯行，犯後態度尚佳等一切情
    狀，分別量處如主文所示之刑。至於扣案之剪刀1 支、老虎
    鉗1 支、鐵條2 支及綿質手套1 雙為甲○○所有供犯本件之
    罪所用之物，業據被告甲○○供承在卷，依據共犯責任共同
    原理，均應依法宣告沒收。
據上論斷，應依刑事訴訟法第273 條之1 第1 項、第299 條第1
項前段、第310 條之2 、第454 條第2 項，刑法第28條、第321
條第2 項、第1 項第3 款、第47條、第38條第1 項第2 款，判決
如主文。
本案經檢察官丙○○到庭執行職務。
中　　華　　民　　國　　94　　年　　11　　月　　3 　　日
                  刑事第八庭  法　官  黃宣撫
如不服本判決，應於判決送達後10日內，向本院提出上訴狀。
以上正本證明與原本無異。
中　　華　　民　　國　　94　　年　　11　　月　　7 　　日
                              書記官  鄭永媚
附錄本案論罪科刑法條：
刑法第321條
犯竊盜罪而有左列情形之一者，處6月以上、5年以下有期徒刑：
1  於夜間侵入住宅或有人居住之建築物、船艦或隱匿其內而犯
之者。
2  毀越門扇、牆垣或其他安全設備而犯之者。
3  攜帶兇器而犯之者。
4  結夥3人以上而犯之者。
5  乘火災、水災或其他災害之際而犯之者。
6  在車站或埠頭而犯之者。
前項之未遂犯罰之。
